臺灣臺南地方法院刑事判決　
109年度易字第917號
公  訴  人  臺灣臺南地方檢察署檢察官
被      告  陳文正


選任辯護人  蘇建榮律師
被      告  董文廷


上列被告等因恐嚇案件，經檢察官提起公訴（108年度偵字第165
86號、 109年度偵字第1244號）後，經本院審理後並判決如下：
    主  文
丁○○犯恐嚇危害安全罪，共貳罪，均累犯，各處拘役肆拾日，如
易科罰金，均以新臺幣壹仟元折算壹日。應執行拘役柒拾日，如
易科罰金，以新臺幣壹仟元折算壹日。
戊○○無罪。
    事  實
一、丁○○前因妨害自由案件，經本院以104年度訴字第629號判決
    判處有期徒刑4月確定，於民國105年10月4日易科罰金執行
    完畢。緣丁○○與乙○○均為址設臺南市○○區○○街000號「新峰
    海底商城」合夥股東，但因經營權與店內帳務問題而起紛爭
    。丁○○竟基於恐嚇危害安全之犯意分別為下列行為：
   ㈠丁○○於108年6月23日9時26分許，在臺南市永康區育樂街某
     租屋處，向乙○○恫稱：「你要留一手還是一腳在這裡你自
     己選（臺語）」等欲加害乙○○身體之言語，致乙○○心生畏
     懼，致生危害於安全。
   ㈡丁○○於108年10月31日21時許，在上址商城外面，向乙○○恫
     稱：「要傷害你，隨時可以傷害你，不用等到我動手，我
     一定是找少年家啦（臺語）」等欲加害乙○○身體之言語，
     致乙○○心生畏懼，致生危害於安全。
二、案經乙○○訴請臺南市政府警察局永康分局移送偵辦。
    理  由
甲、有罪部分：
壹、證據能力之判斷：
一、按被告以外之人於審判外之言詞或書面陳述，除法律有規定
    者外，不得作為證據，刑事訴訟法第159條第1項定有明文，
    查證人乙○○於警詢之證述，係被告丁○○以外之人於審判外之
    陳述，且被告丁○○不同意作為證據，原則上不得作為認定被
    告丁○○犯罪之證據資料。另亦無證據得證前開證人於警詢之
    陳述具有刑事訴訟法第159條之2所示「具有較可信之特別情
    況，且為證明犯罪事實存否所必要」之回復證據能力之外部
    情況要件，是前揭證人於警詢之證述，應不得採為本案證據
    。
二、92年修正公布之刑事訴訟法改採以當事人進行為主之訴訟制
    度，檢察官代表國家偵查犯罪、實施公訴，基於當事人一方
    原告之地位，就被告犯罪事實及訴訟條件與據以認定證據能
    力等訴訟程序上之事實，固應善盡舉證責任。然因檢察官訊
    問證人、鑑定人等被告以外之人時，均能遵守法律規定而不
    致違法取供，並令具結，可信性極高，為兼顧理論與實務，
    乃於同法第159條之1明定檢察官於偵查程序取得被告以外之
    人所為陳述，除顯有不可信之情況者外，均有證據能力，得
    為證據。故被告等當事人、代理人、辯護人、輔佐人若主張
    其顯有不可信之情形者，本乎當事人主導證據調查原則，自
    應負舉證責任，否則，被告以外之人向檢察官所為之陳述，
    毋庸另為證明，即得作為認定被告犯罪之證據，最高法院96
    年度台上字第5684號著有判決可資參照。查本案被告與辯護
    人雖主張證人乙○○於偵查中經檢察官訊問時所為之證述為審
    判外之陳述，但並未舉證證明證人乙○○於偵查中之證詞有何
    顯不可信之情形，且本院於審理時，業已傳喚證人乙○○到庭
    應訊，以保障被告之對質詰問權，故證人乙○○於偵查中經檢
    察官訊問時所為之證詞應得採為認定事實之依據。
三、按被告以外之人於審判外之言詞或書面陳述，除法律有規定
    者外，不得作為證據，刑事訴訟法第159條第1項固有明文。
    惟被告以外之人於審判外之陳述，經當事人於審判程序同意
    作為證據，法院審酌該言詞陳述或書面陳述作成時之情況，
    認為適當者，亦得為證據；當事人、代理人或辯護人於法院
    調查證據時，知有上開刑事訴訟法第159條第1項不得為證據
    之情形，而未於言詞辯論終結前聲明異議者，視為有前項之
    同意，刑事訴訟法第159條之5亦有明文。本判決以下引用各
    項被告以外之人於審判外之陳述，檢察官、被告丁○○及辯護
    人就證據能力均同意有證據能力，經審酌相關言詞陳述或書
    面陳述作成時之情況，認為適當，依前揭法條意旨，均得為
    證據。至以下所引用之不具傳聞性質之證據，並無證據證明
    係實施刑事訴訟程序之公務員違背法定程序所取得，且經本
    院於審理中提示並告以要旨而為調查，依法自應有證據能力
    。
貳、犯罪事實之認定：
一、訊據被告丁○○固坦承於前揭時間為前開言語，惟否認涉有恐
    嚇危害安全犯行，辯稱：其僅係要求告訴人乙○○出面處理投
    資事宜，並無恐嚇告訴人之故意；其為前開言語前後，尚有
    其他言語，然告訴人僅擷取其中片段提出告訴云云，辯護意
    旨則以：告訴人乙○○於事後仍主動撥打電話給被告丁○○，顯
    未因被告丁○○前開言語而心生畏懼，被告丁○○所為並不構成
    恐嚇危害安全犯行云云。
二、經查：
  ㈠被告丁○○於108年6月23日上午9時26分許，在臺南市永康區育
    樂街某租屋處，以台語向告訴人乙○○稱：「你要留一手還是
    一腳在這裡你自己選」等情，業據被告丁○○於本院審理時自
    承在卷（參見本院卷第44頁）；並經證人即告訴人乙○○於本
    院審理時具結後證述屬實（參見本院卷第182頁至第183頁）
    ，此部分事實應堪認定。又被告丁○○於108 年10月31日21時
    許，在上址商城外面，向告訴人乙○○以台語稱：「要傷害你
    ，隨時可以傷害你，不用等到我動手，我一定是找少年家啦
    」一節，亦據被告丁○○於本院審理時供述甚明（參見本院卷
    第44頁），且經證人乙○○於本院審理時證述稽詳（參見本院
    卷第186頁），此部分事實亦堪認定。
　㈡訊據證人乙○○於本院審理時結證稱：「（問：丁○○講『要留一
    腳還是留一手』這句話是否會讓你覺得害怕？）答：會。」
    、「（問：在丁○○說完『不用等到我動手，我一定是找少年
    家啦』，丙○○說『正仔（丁○○）常在講這句話，我攏一直擋他
    』，這是什麼意思？）答：丙○○的意思是說正仔暗中要處理
    我，丙○○一直擋丁○○，我再堅持還要告下去，丙○○的意思是
    這樣。」、「（問：你聽到丁○○、戊○○這樣講，是否會讓你
    覺得害怕？）答：會。」（參見本院卷第183頁、第187頁）
    ；而被告丁○○對告訴人乙○○所為「你要留一手還是一腳在這
    裡你自己選」、「要傷害你，隨時可以傷害你，不用等到我
    動手，我一定是找少年家啦」等言語，於現今社會中之通常
    意義均是指稱將會傷害對方之意，是告訴人乙○○聽聞被告丁○○對其為前開言語，因而心生畏懼等情，與常理相符，應屬
    可採。
　㈢被告丁○○雖辯稱：其與告訴人之交談時間甚久，然告訴人卻
    僅擷取其所為之隻字片語提出告訴，對其不公，其並無恐嚇
    之故意云云。惟按刑法恐嚇危害安全罪之構成，係以行為人
    以欲加害生命、身體等法益之惡害以言語或他法通知對方，
    致使對方心生畏懼時，即已成立。本非必然於交談過程中，
    自始至終均為恐嚇之言語為必要。被告丁○○所為前開二段言
    語，均屬對言語指述對象即告訴人乙○○之惡害通知，縱其與
    告訴人兩度言談過程不只前述兩段言語，亦無解於其二次恐
    嚇犯行之成立。另辯護意旨雖以：告訴人乙○○於被告丁○○為
    前開言語後，曾主動以LINE聯繫被告丁○○，顯然並未因被告
    丁○○前開言語而心生畏懼云云。然訊據證人乙○○於本院審理
    時結證稱：「（問：當時你跟丁○○是因為商城的事情，事後
    才會有這些LINE的聯絡對話，這些對話是否都是在聯絡商城
    的事情？）答：是。」、「（問：這個對話裡面也有寫一些
    估價單，抬頭就是商城，然後有一些項目，你們聯繫的內容
    是否都是跟商城的事務有關？）答：是。」（參見本院卷第
    189頁），是告訴人乙○○於被告丁○○為前開恫嚇言語後，仍
    以LINE與被告丁○○為前揭訊息之聯絡，其目的在於處理與被
    告丁○○共同投資新峰海底商城之事務。復以本案緣由係因告
    訴人乙○○與被告丁○○就新峰海底商城投資案意見不同，進而
    發生爭執，致使被告丁○○對告訴人乙○○口出前揭惡言等情事
    ，業經被告丁○○、告訴人乙○○分別陳明在案（參見本院卷第
    41頁、第181頁）。是告訴人乙○○縱遭恐嚇，亦仍需與被告
    丁○○商議解決新峰海底商城投資糾紛，否則爭端依舊無解。
    故不得以告訴人乙○○於被告丁○○恐嚇後，仍有聯絡被告丁○○
    之行為，即認告訴人乙○○聽聞被告丁○○前開言語時，並未心
    生畏懼。辯護意旨此部分所辯，尚無可採。辯護意旨另以：
    被告丁○○所為「你要留一手還是一腳在這裡你自己選」之言
    語聲音甚小，告訴人乙○○當不至於心生畏懼云云。惟被告丁○○所為前開言語內容係屬欲加害告訴人乙○○之身體，而屬惡
    害之通知，已如前述。此不因被告丁○○為前開言語時，所使
    用之音量大小而異其實為恐嚇言語之性質。辯護意旨前開所
    辯，亦無可採。辯護意旨復以證人即108年10月31日亦在現
    場之丙○○於本院審理時證稱：告訴人乙○○聽聞被告丁○○當日
    所為言語時，應未達心生畏懼云云為據，主張被告丁○○為前
    開言語時，當不至於使告訴人乙○○心生畏懼云云。惟108年1
    0月31日當日被告丁○○與告訴人乙○○及在場之丙○○之對話過
    程節錄如下：「丁○○：要給你傷啦，我隨時也可以給你傷！
    第三者（不知何人）：對啦                          
　　丁○○：不用等到我動手啦，我一定是找『少年家』而已！
　　丙○○：「正仔」（按指丁○○）常在講這句話，我攏一 直在
      給他擋，我就是擋，又再擋
    丁○○：這是普通生意啦，我不要因為生意而來發生什麼問題
      啦，結果你給我告下去！」
　　，業經本院勘驗案發當時錄音屬實，有本院勘驗筆錄1份在
    卷（參見本院卷第233頁至第234頁）。是觀證人丙○○於被告
    丁○○為前開言語時，其立刻表示曾阻擋被告丁○○，顯見證人
    丙○○於言談當場亦不認為被告丁○○所為前開言語威脅係屬玩
    笑，而表示其曾出面阻擋之情事。此觀證人丙○○於本院審理
    時亦結證稱：「（問：為什麼你要一直擋？）答：因為我不
    希望他們發生事情或講得不開心、打架，我的意思是這樣。
    」（參見本院卷第240頁）亦明。是證人丙○○於本院審理時
    證稱：被告丁○○所為前開言語只是氣話，告訴人不會因此心
    生畏懼云云。顯係迴護被告丁○○之詞，不能採以對被告丁○○
    為有利之認定。
　㈣綜上所述，被告丁○○兩次恐嚇危害安全犯行，均事證明確，
    堪以認定，皆應依法論科。另被告丁○○雖主張告訴人乙○○應
    提出全部錄音為證據，惟其前揭言語已該當於恐嚇危害安全
    罪之構成要件，已如前述，並不因其與告訴人乙○○其他對話
    而影響其前揭恐嚇犯行業已成立之認定，此部分已無調查之
    必要，附此敘明。
參、論罪科刑：核被告丁○○所為均係犯刑法第305條第1項之恐嚇
    危害安全罪（共2罪）。被告丁○○所犯前開2罪，犯意各別，
    行為互異，應予分論併罰。被告丁○○前有如事實欄所載之前
    科紀錄等情，有臺灣高等法院被告前案紀錄表1份在卷可稽
    。被告丁○○於有期徒刑執行完畢後，5年內故意再犯本件法
    定刑有期徒刑以上之2罪，依刑法第47條第1項之規定，均構
    成累犯。另司法院釋字第775號解釋文揭示：刑法第47條第1
    項規定：「受徒刑之執行完畢，或一部之執行而赦免後，5
    年以內故意再犯有期徒刑以上之罪者，為累犯，加重本刑至
    二分之一。」有關累犯加重本刑部分，不生違反憲法一行為
    不二罰原則之問題。惟其不分情節，基於累犯者有其特別惡
    性及對刑罰反應力薄弱等立法理由，一律加重最低本刑，於
    不符合刑法第59條所定要件之情形下，致生行為人所受之刑
    罰超過其所應負擔罪責之個案，其人身自由因此遭受過苛之
    侵害部分，對人民受憲法第8條保障之人身自由所為限制，
    不符憲法罪刑相當原則，牴觸憲法第23條比例原則。於此範
    圍內，有關機關應自本解釋公布之日起2年內，依本解釋意
    旨修正之。於修正前，為避免發生上述罪刑不相當之情形，
    法院就該個案應依本解釋意旨，裁量是否加重最低本刑。又
    依上述解釋理由書之說明，所謂「一律加重最低本刑，致個
    案過苛部分，不符憲法罪刑相當原則及比例原則」之情形，
    應是指「因累犯加重之規定致無法處以最低法定本刑，使行
    為人所受之刑罰超過其所應負擔罪責」之個案（最高法院10
    9年台上字第714號刑事判決參照）。本案被告丁○○依其犯罪
    情節，並無處以法定最輕本刑仍顯過苛之情形，故在刑法第
    47條修正之前，仍應適用累犯之規定加重其刑。爰審酌被告
    丁○○因與告訴人乙○○投資糾紛而為本案犯行之犯罪動機、實
    施恐嚇犯行所用之言語、對告訴人乙○○身心影響之程度、犯
    罪後始終否認犯行之態度，兼衡被告丁○○之智識程度、家庭
    及生活狀況（均詳卷）等一切情狀，分別量處如主文所示之
    刑，並定應執行刑及諭知易科罰金之折算標準，以資懲儆。
乙、無罪部分：
一、公訴意旨略以：被告戊○○基於恐嚇危害安全之犯意，先於10
    8年8月1日20時許，在告訴人乙○○位於臺南市○○區○○路○段00
    巷00號住處外，向告訴人乙○○恫稱：「伊（丁○○）不會再追
    究什麼，如果說，到時候從法院去，伊（丁○○）就變兄弟事
    （臺語）」等語，致告訴人乙○○心生畏懼，而生危害於安全
    ；復與同案被告丁○○共同基於恐嚇危害安全之犯意聯絡，於
    108年10月31日21時許，在上址商城外面，由同案被告丁○○
    先向告訴人乙○○恫稱：「要傷害你，隨時可以傷害你，不用
    等到我動手，我一定是找『少年家』娘啦（臺語）」等語，復
    由被告戊○○向告訴人乙○○恫稱：「正仔之前跟你講很白了，
    事實我之前也跟你說過了，你要做什麼，你隨時要嘿，不然
    人隨時會把你安怎，伊嘛不免本人捏，伊根本不用本人，對
    不對阿（臺語）」等語，致告訴人乙○○心生畏懼，而生危害
    於安全，因認被告戊○○所為係犯刑法第305條之恐嚇危害安
    全罪嫌等語。
二、按犯罪事實之認定，係據以確定具體的刑罰權之基礎，自須
    經嚴格之證明，故其所憑之證據不僅應具有證據能力，且須
    經合法之調查程序，否則即不得作為有罪認定之依據。倘法
    院審理之結果，認為不能證明被告犯罪，而為無罪之諭知，
    即無刑事訴訟法第154條第2項所謂「應依證據認定」之犯罪
    事實之存在。因此，同法第308條前段規定，無罪之判決書
    只須記載主文及理由。而其理由之論敘，僅須與卷存證據資
    料相符，且與經驗法則、論理法則無違即可，所使用之證據
    亦不以具有證據能力者為限，即使不具證據能力之傳聞證據
    ，亦非不得資為彈劾證據使用。故無罪之判決書，就傳聞證
    據是否例外具有證據能力，本無須於理由內論敘說明，最高
    法院100年度台上字第2980號著有判決可資參照，是以本案
    被告戊○○既經本院認定犯罪不能證明，本判決即不再論述所
    援引有關證據之證據能力，合先敘明。又按犯罪事實，應依
    證據認定之，無證據不得認定其犯罪事實，又不能證明被告
    犯罪者，應諭知無罪之判決，刑事訴訟法第154條第2項、第
    301條第1項分別定有明文。而認定犯罪事實所憑之證據，雖
    不以直接證據為限，間接證據亦包括在內；然而無論直接或
    間接證據，其為訴訟上之證明，須於通常一般之人均不致有
    所懷疑，而得確信其為真實之程度者，始得據為有罪之認定
    ，倘其證明尚未達到此一程度，而有合理之懷疑存在時，即
    應為有利於被告之認定，更不必有何有利之證據，最高法院
    30年度上字第816號、76年度台上字第4986號判決可資參照
    。又刑事訴訟法第161條第1項規定，檢察官就被告犯罪事實
    ，應負舉證責任，並指出證明之方法。因此，檢察官對於起
    訴之犯罪事實，應負提出證據及說服之實質舉證責任。倘其
    所提出之證據，不足為被告有罪之積極證明，或其指出證明
    之方法，無從說服法院以形成被告有罪之心證，基於無罪推
    定之原則，自應為被告無罪判決之諭知，同院92年度台上字
    第128號判決亦足供參考。本件公訴意旨認被告戊○○涉有恐
    嚇罪嫌，無非以告訴人乙○○於偵查中證述被告曾為前開言語
    ；被告戊○○於偵查中亦自承曾為前開言語等情為據。訊據被
    告堅詞否認涉有恐嚇罪嫌，辯稱：其係出面協調同案被告丁○○與告訴人乙○○間之投資糾紛，其係分析利害關係予告訴人
    乙○○，並無恐嚇告訴人乙○○之故意等語。
三、經查：
　㈠被告戊○○於108年8月1日20時許，在告訴人乙○○位於臺南市○○
    區○○路○段00巷00號住處外，以台語向告訴人乙○○稱：「伊
    （丁○○）不會再追究什麼，如果說，到時候從法院去，伊（
    丁○○）就變兄弟事」一節，業據被告戊○○於偵查及本院審理
    時自承不諱（參見偵卷第46頁至第47頁、本院卷第45頁），
    並經證人即告訴人乙○○於偵查及本院審理時以證人身分結證
    在案（參見偵卷第127頁至第128頁、本院卷第183頁第184頁
    ），此部分事實應堪認定。又被告戊○○於108年10月31日21
    時許，在上址商城外面，以台語向告訴人乙○○稱：「正仔之
    前跟你講很白了，事實我之前也跟你說過了，你要做什麼，
    你隨時要嘿，不然人隨時會把你安怎，伊嘛不免本人捏，伊
    根本不用本人，對不對阿」等情，亦據被告戊○○於偵查及本
    院審理時供述在卷（參見偵卷第47頁、本院卷第45頁），核
    與告訴人乙○○於偵查中及本院審理時所證相符（參見偵卷第
    127頁至第128頁、本院卷第193頁），且經本院勘驗此部分
    錄音屬實，有本院勘驗筆錄1份在卷（參見本院卷第91頁）
    ，此部分事實亦堪認定。
　㈡訊據告訴人乙○○於本院審理時另結證稱：「（問：你聽到戊○○跟你講說會變兄弟事，你是否會怕？）答：是。」、「（
    問：你當時的認知，這個兄弟事是戊○○要找人來對付你，還
    是丁○○要找人來對付你？）答：戊○○有跟我講說是丁○○說的
    。」、「（問：戊○○有跟你講是丁○○要找人來對付你？）答
    ：是。」、「（問：戊○○有無說是他自己找人要處理你？）
    答：沒有，他直接來我家跟我講說查就查了，你若是到時候
    去法院被抓出去，正仔剛才叫我來跟你說，你若是還要繼續
    告下去，你會怎樣，這個我沒辦法保你。」、「（問：就你
    的認知，當天戊○○的講法是說如果你有要再繼續追究這個事
    情的話，丁○○會找人來修理你，甚至把你綁走，你當時的認
    知是否如此？）答：是，還有說要來法院把我綁走。」；「
    （問：『正仔之前跟你講很白了，事實我之前也跟你說過了
    ，你要做什麼，你隨時要嘿，不然人隨時會把你安怎，伊嘛
    不免本人捏，伊根本不用本人，對不對阿』，戊○○是否有跟
    你講這些話？）答：有。」、「（問：你聽完這些話，就你
    的認知，要找人來處理你的是戊○○還是丁○○？）答：要找人
    來處理我的是丁○○。」、「（問：只是這些話是戊○○講的？
    ）答：是丁○○託話給戊○○，叫戊○○來跟我說的，接著108 年
    10月31日去釣蝦場戊○○就有說了。」、「（問：這些話你的
    認知是丁○○要找人來修理你、對付你？）答：是。」、「（
    問：不是戊○○自己找人修理你？）答：不是戊○○找。」、「
    （問：只是這段話是戊○○說的？）答：是。」（參見本院卷
    第192頁至第194頁）。是觀被告戊○○前後兩次對告訴人乙○○
    所為言語，其內容雖均曾提及告訴人乙○○可能受有不利之危
    險，然均是表示告訴人乙○○存有遭同案被告丁○○不利對待之
    危險，並非表示其自己欲加害告訴人乙○○身體、生命。而證
    人乙○○亦表示就其認知，係同案被告丁○○欲對其不利而非被
    告戊○○。從而，被告戊○○辯稱：其並無對告訴人乙○○為不利
    之恐嚇故意等語，當非全然無據。
　㈢另訊據證人乙○○於本院審理時結證稱：「（問：本件債務關
    係是否存在在你和丁○○之間？）答：是，還有跟陳佳世，我
    們三個。」、「（問：你跟戊○○之間有無債務關係？）答：
    沒有。」、「（問：你有無跟戊○○合資做生意？）答：沒有
    。」、「（問：你跟戊○○之間有無借款？）答：沒有。」、
    「（問：你們投資『新峰海底商城』這個事情跟戊○○有無關係
    ？戊○○有無居中介紹？）答：有介紹，戊○○是介紹股東陳家
    宏給我認識的。」、「（問：是誰叫戊○○來的？）答：是丁○○叫他來的。」、「（問：戊○○自己本身有無參與『新峰海
    底商城』這個投資案？）答：沒有。 」（參見本院卷第190
    頁至第192頁）；而被告戊○○於本院審理時則供稱：「是乙○○來拜託我找金主借錢給他，所以我叫我老闆拿240 萬借乙○○開店，然後乙○○與丁○○帳目都不清楚，是丁○○叫乙○○出來
    看要怎麼處理，拜託我找乙○○出來。」、「我也沒有利益關
    係，也不是裡面的股東」（參見本院卷第42頁）。是觀告訴
    人乙○○與被告戊○○前開供述可知，其等二人雖就新峰海底商
    城之資金來源、去向等事項說法不一，然可認定被告戊○○並
    未參與新峰海底商城投資案，與該投資案本無直接利害關係
    ，而係同案被告丁○○與告訴人乙○○間有財務糾紛而要求被告
    戊○○找告訴人乙○○出面處理等情。是被告戊○○原非本案系爭
    投資案之利害關係人，其辯稱僅係擔任受同案被告丁○○之託
    ，協調告訴人乙○○出面處理本案系爭投資事務等語，應堪採
    信。從而，被告戊○○於本案投資糾紛中，明顯係居於協調同
    案被告丁○○與告訴人乙○○之角色。參以同案被告丁○○確有欲
    加害告訴人乙○○之言語等情，已如前述，是被告戊○○在協調
    雙方過程中，將同案被告丁○○可能對告訴人乙○○造成之威脅
    告知告訴人乙○○之舉，應屬其提供資訊以供告訴人乙○○自行
    評估利害關係之行為，無法據此認為該等言語係屬被告戊○○
    欲對告訴人乙○○之生命、身體為惡害之通知而該當於刑法上
    之恐嚇行為。復以前述告訴人乙○○亦知被告戊○○前些言語之
    意，係指同案被告丁○○可能對其不利而非被告戊○○將對其不
    利。故尚難認定被告戊○○確有恐嚇告訴人乙○○之故意。此外
    ，被告戊○○對告訴人乙○○所為前開二段言語中，均已明確陳
    述係同案被告丁○○表達過可能會對告訴人乙○○不利之言語，
    因而要告訴人乙○○三思而後行，是亦難僅以被告戊○○將同案
    被告丁○○之恐嚇言語轉達給告訴人乙○○，即認被告戊○○與同
    案被告丁○○間具有恐嚇之犯意聯絡。此外，亦無其他證據足
    認被告戊○○就同案被告丁○○之恐嚇犯行具有犯意聯絡及行為
    分擔，從而，應認被告戊○○辯稱：其並無恐嚇告訴人乙○○之
    故意，亦未與同案被告丁○○共同恐嚇告訴人乙○○等語，應堪
    採信。
四、綜上所述，本件依本院調查證據所得，尚不足以證明被告戊○○所為確有公訴意旨所指刑法第305 條之恐嚇罪犯行，本院
    復查無其他積極證據足資證明被告戊○○確有公訴意旨所指恐
    嚇告訴人之犯行，揆諸首開說明，犯罪尚屬不能證明，應就
    被告戊○○部分為無罪之諭知。
據上論斷，應依刑事訴訟法第299條第1項前段、第301條第1項，
刑法第305條、第47條第1項、第51條第6款、第41條第1項前段，
刑法施行法第1條之1，判決如主文。
本案經檢察官甲○○到庭執行職務。
中　　華　　民　　國　　110 　年　　1 　　月　　29　　日
                  刑事第八庭  法　官  卓穎毓
以上正本證明與原本無異。
如不服本判決應於收受本判決後20日內向本院提出上訴書狀，並
應敘述具體理由。其未敘述上訴理由者，應於上訴期間屆滿後20
日內向本院補提理由書狀（均須按他造當事人之人數附繕本）「
切勿逕送上級法院」。 
　　　　　　　　　　　　　　　書記官　吳采蓉
中　　華　　民　　國　　110 　年　　1 　　月　　29　　日
附錄本案論罪科刑法條全文
中華民國刑法第305條
以加害生命、身體、自由、名譽、財產之事恐嚇他人，致生危害
於安全者，處2年以下有期徒刑、拘役或9千元以下罰金。